臺灣桃園地方法院刑事判決
111年度訴字第862號
公  訴  人  臺灣桃園地方檢察署檢察官
被      告  魏豐霖



上列被告因傷害案件，經檢察官聲請簡易判決處刑（111年度偵
字第14311號），本院簡易庭認不宜以簡易判決處刑，移送適用
通常訴訟程序審理，判決如下：
    主  文
本件公訴不受理。
    理  由
一、公訴意旨如聲請簡易判決處刑書所載（如附件）。
二、按告訴乃論之罪，告訴人於第一審辯論終結前得撤回其告訴
    ；告訴經撤回者，應諭知不受理之判決；不受理之判決，得
    不經言詞辯論為之，刑事訴訟法第238 條第1 項、第303 條
    第3 款、第307 條分別定有明文。
三、查，本件告訴人印奕軍告訴被告魏豐霖傷害案件，起訴書認
    被告係觸犯刑法第277 條第1 項之傷害罪，依刑法第287 條
    前段規定，須告訴乃論。茲據告訴人具狀撤回告訴，此有刑
    事撤回告訴狀在卷可按，依照首開說明，本件爰不經言詞辯
    論，逕諭知不受理之判決。
四、依刑事訴訟法第452 條、第303 條第3 款、第307 條，判決
    如主文。
中　　華　　民　　國　  111 　年     7　  月　　19　　日
                  刑事第二庭審判長法　官  劉家祥（主辦）
                                  法  官  陳布衣
                                  法  官  陳炫谷
以上正本證明與原本無異。
如不服本判決應於收受判決後20日內向本院提出上訴書狀，並應
敘述具體理由。其未敘述上訴理由者，應於上訴期間屆滿後20日
內向本院補提理由書(均須按他造當事人之人數附繕本)「切勿逕
送上級法院」。 
    　　　　　　　　　　　　　　　書記官　劉霜潔
中　　華　　民　　國　　111 　年　　7 　　月　　19　　日
附件：
臺灣桃園地方檢察署檢察官聲請簡易判決處刑書　
                                    111年度偵字第14311號
　　被　　　告　魏豐霖　男　37歲（民國00年0月00日生）
　　　　　　　　　　　　住○○市○○區鎮○街000巷0弄00號
　　　　　　　　　　　　　3樓
　　　　　　　　　　　　居桃園市○○區○○路00○0號9樓
　　　　　　　　　　　　國民身分證統一編號：Z000000000號
上列被告因傷害案件，業經偵查終結，認為宜聲請以簡易判決處
刑，茲將犯罪事實及證據並所犯法條分敘如下：
　　　　犯罪事實
一、魏豐霖於民國111年1月9日凌晨1時22分許，在桃園市○○區○○
    路00號4樓「總裁行館」電梯內，因酒醉與印奕軍生有口角
    爭執，竟基於傷害人身體之犯意，徒手抓印奕軍之頸部、頭
    髮，並與印奕軍發生拉扯，將印奕軍推倒，致印奕軍頭部撞
    及電梯內壁，使印奕軍受有頭部鈍傷併腦震盪、頸部挫傷、
    上肢鈍傷及背部鈍傷等傷害。
二、案經印奕軍訴由桃園市政府警察局桃園分局報告偵辦。　
　　　　證據並所犯法條
一、詢據被告魏豐霖矢口否認有何上開傷害犯行，辯稱：伊當時
    喝醉酒，沒有印象了，之後在警局看監視器畫面，伊確實有
    與告訴人印奕軍發生拉扯，但沒有看到伊有毆打告訴人等語
    。經查，上揭犯罪事實，業據證人即告訴人證述在卷，並有
    沙爾德聖保祿修女會醫療財團法人聖保祿醫院診斷證明書、
    本署勘驗筆錄、監視器影像光碟及影像擷圖照片等在卷可稽
    ，參以被告並不否認有與告訴人發生肢體衝突，又告訴人經醫
    師診斷受有前開傷勢，亦可佐證被告之傷害犯行，是被告犯
    嫌堪以認定。
二、核被告所為，係犯刑法第277條第1項之傷害罪嫌。
三、至告訴意旨認被告所為另涉犯刑法第304條第1項強制罪嫌乙
    節，無非以被告有站在電梯外、以手阻擋電梯關門、抓告訴
    人頭髮等舉動，以致於告訴人無法搭乘電梯離去為據。惟查
    ，被告上開行為之歷程非長，共歷時約2分30秒左右，有本
    署勘驗筆錄在卷可參，且被告所為之抓告訴人頭髮之舉，顯
    為其傷害告訴人行為之一部，難認係另基於妨害自由之犯意
    所為，自不得逕以強制罪責相繩。然此部分如成立犯罪，與
    前揭聲請簡易判決處刑部分，具有實質上一罪關係，已為聲
    請簡易判決處刑效力所及，爰不另為不起訴之處分，附此敘
    明。
四、依刑事訴訟法第451條第1項聲請簡易判決處刑。
　　此　　致
臺灣桃園地方法院
中　　華　　民　　國　 111　　年　　4 　　月　　29　　日
　　　　　　　　　　　　　　　檢　察　官  楊挺宏
本件證明與原本無異
中　　華　　民　　國　 111　　年　　5 　　月　　9 　　日
                              書  記  官  范書銘
附記事項：
本件係依刑事訴訟法簡易程序辦理，法院簡易庭得不傳喚被告、
輔佐人、告訴人、告發人等出庭即以簡易判決處刑；被告、被害
人、告訴人等對告訴乃論案件如已達成民事和解而要撤回告訴或
對非告訴乃論案件認有受傳喚到庭陳述意見之必要時，請即另以
書狀向簡易法庭陳述或請求傳訊。
所犯法條：
中華民國刑法第277條第1項
傷害人之身體或健康者，處 5 年以下有期徒刑、拘役或 50 萬
元以下罰金。
犯前項之罪，因而致人於死者，處無期徒刑或 7 年以上有期徒
刑；致重傷者，處 3 年以上 10 年以下有期徒刑。